Inventaris van de archieven van het Departement van Marine, 1795-1813
Nationaal Archief, Den Haag
- DE ARCHIEVEN VAN HET COMITE TOT DE ZAKEN VAN DE MARINE EN OPVOLGENDE BESTUREN 1795-1810, I
  - Gedeponeerde en buiten het verbaal gehouden stukken, F
    - Relatieven tot het verbaal, 1795-1810; 429-434; 6 pakken
      Deze twee portefeuilles (429/30) bevatten thans voor zover dit nog waarschijnlijk scheen, de stukken die er oorspronkelijk toe behoorden. Blijkens een brief van de rijksarchivaris Bakhuizen van den Brink aan de minister van Binnenlandse Zaken van 9 augustus 1855 nr. 82, zijn destijds daarbij gevoegd een gedeelte der te Parijs aangekochte stukken afkomstig van de maarschalk Verhuell en een gedeelte der door de heer Van der Heim aan het Rijksarchief geschonken stukken voor zover die afkomstig waren van de minister van Marine en Koloniën Van der Heim. Zij zijn thans in die portefeuilles achter de oorspronkelijke portefeuilles gevoegd.
      Behalve deze stukken bevinden zich nog in de van twee (429/30) tot zes (429/34) aangegroeide portefeuilles de processtukken betreffende een procedure van de advocaat-fiscaal der Koninklijke Zeemacht tegen de luitenant ter zee F.B. Berkenhof. Thans in een portefeuille bijeengebracht.
      - portefeuille 1, 429; 1 pak
      - portefeuille 2, 430; 1 pak
      - portefeuille 3, 431; 1 pak
      - portefeuille 4, 432; 1 pak
      - portefeuille 5, 433; 1 pak
      - portefeuille 6, 434; 1 pak
    - Diverse stukken, 450
      - Register van missiven van het lid van de Raad der Marine, G.J. Jacobson aan de commissaris van de Marine te Parijs, G.H. Verhuell. 6 september 1803 - 4 november 1803, 1
      - Correspondentie met de raadpensionaris onder het adres van een van zijn geheime secretarissen-generaal 4 november 1805 - 12 maart 1806, 2
      - Specificatie van de onkosten voor de telegrafische seinposten. 1801, 3
      - Papieren overgegeven door de gewezen raad en advocaat-fiscaal van het College ter Admiraliteit in Westfriesland en het Noorderkwartier, H. van Straalen, met een inventaris van 21 april., 4
      - Positie van 's lands vloot 24 september 1798, 5
        Ontbreekt.
      - Kwitanties van onkosten bij het leggen van de eerste steen., 6
      - Stukken betreffende de organisatie der bureaus 1800en 1804, 7
      - Stukken betrekkelijk de commissie tot het houden van een geheime correspondentie aan de leden Aenae, Besier en Olivier, om geregeld ter Secretarie bewaard te blijven, volgens resolutie 14 februari 1797 en 20 februari 1797, 8
      - Diverse papieren van de minister buiten verbaal., 9
      - Resoluties en missiven aan bewindhebbers der O.I.Compagnie, wegens de liquidatie van het verstrekte aan 's lands schepen in Indië. 1790, 10
    - Diverse stukken, 451
      - Onafgedane Commisorialen van de Admiraliteit op de Maze overgegeven in 1795.(1789-1795), 11
      - Rapport van de substituut-fiscaal bij het dept. Rotterdam, Jacob Hendrik van Damme aan commissarissen van het comité tot de Zaken van de Marine ingevolge resolutie van 18 september 1795, wegens het voorgevallene op 's lands hoeker "de Zeehond"., 12
      - Relaas van de kapt. ter zee G. Donckum, gecommandeerd hebbende 's land fregat van Oorlog "Jazon", wegens het aflopen van die boden[m] door de equipage van 4 juni 1796 en het opbrengen van dit fregat in een vijandelijke haven aan de Westkust van Schotland., 13
      - Stukken betreffende een verbeterde inrichting van de hospitalen der Marine, behorende tot de notulen van 8 juni 1797, 14
      - Stukken betreffende de afpersing der Franse Kapers en inbreuk van de commandant der Franse Marine te Vlissingen op het reglement voor het gebruik der haven aldaar 1797, 15
      - Stukken rakende de actie van 's lands vloot 11 oktober 1797, 16; (hiervan slechts een stuk gevonden)
      - Memories en brieven gericht aan de agent van Marine en aan de commissaris-directeur van de Financiën der Bataafse Marine, A.G. Benis, wegens de leverantie van 1798., 17
      - Rapporten van J. Blanken Jansz. en de equipagemeester P. Asmus (als architects- of ingenieurs-hydrolyque) wegens een reis door het noordelijke gedeelte van Frankrijk, bijzonder langs de zeehavens van het Kanaal met Brest en l' Orient, gedaan van april-augustus 1797, met nog enige tot deze reis betrekkelijke stukken van 1800, 1801en 1803. [1797-1803], 18
      - Rapport vande commissaris tot de zaken der pilotage benoorden de Mase, C.E. Vaillant, wegens de gedane pilotagereis en resoluties van de commissarissen op hetzelve. 25 januari 1798, ingezonden bij brief van 14 februari 1798.; 19
      - Rapport van de directeur Goudriaan met concept-bestek van een waterleiding aan Den Helder. Nr. 13.2 mei 1798, 20
      - Rapport van 8 mei 1798 van de kapt. luit. ter zee I. van Nes aan de agent van Marine wegens gepreste vaartuigen, volgens zijn instructie van 20 maart 1798, met bijlagen. (Exh. 11 mei 1798), 21
      - Missive en bijlagen van de agent van Justitie 1798, relatief het gebeurde tussen kapt. Jager en de heer Sandifort., 22
      - Missive van de commissarissen Van Doorn en Bijleveld aan het uitvoerend bewind, 22 november 1798, relatief de haven van Vlissingen en de prijsschepen., 23
        Deze missive is niet gevonden; in de omslag waren alleen enige stukken betreffende genomen schepen aanwezig.
      - Papieren betreffende Medemblik 1795-1797, 24
        rapport van A.F. Goudriaan aangaande concept-gebouwen, te plaatsen op 's landswerf te Medemblik 12 december 1796
        contract tussen het comité tot de Zaken van de Marine en de stad Medemblik betrekkelijk de haven aldaar. Met bijlagen. 4 augustus 1797
        c. begroting der kosten van een zeesluis te Medemblik van de ingenieur Goudriaan 8 november 1800
      - Papieren betreffende sluis- en dokwerken te Hellevoetsluis. 1798/99, 25
        Memorie behelzende het ontwerp ter verwijding van de grote zee- en doksluis te Hellevoet, opgesteld ingevolge besluit van het Uitvoerend bewind van 6 april 1798, door: C. Bruning, C.R.T. Krayenhof, J. Blanken Janz. 18 juli 1798
        Opdracht ener bouwkundige beschrijving met onderscheidene tekeningen der droogdokken en verder daartoe betrekkelijke werken in Frankrijk aan het Uitv. bewind gedaan door J. Blanken Janz. 31 januari 1799
        Kopie-rapport van G. Glavimans over de sluis- en dokwerken van Hellevoetsluis januari 1799
        Zie ook nr. 39.
      - Stukken betreffende klachten tegen de kapitein-luitenant B. Pletsz en de luitenant Eilbracht, 1798, benevens stukken over verschillende andere onderwerpen. 1798, 26
    - Diverse stukken, 452
      - Instructie van de Schout bij Nacht Story, voor de fregatten Furie en Waakzaamheid, kapteins Pletz en Nierop. Juli 1798, 27
      - Secrete papieren buiten de verbalen. 1799, 28
      - Stukken relatif zekere missive van de agenten der Bataafsche republiek te Londen, van Dijk Gevers & Co., aan "the honorable Commissioners of his Majestys Transport service & Care and Custody of Prisoners of War" van 6 september 1799 houdende hun moeilijkheden in de verdere uitbetalingen aan krijgsgevangen., 29
      - Request van Eva de Bosch, weduwe van Anthony Joseph Roemer, commies van het kantoor van hoofdelijke betaling bij het departement der Marine te Amsterdam, over de betaling van haar nog toekomende emolumenten. 29 maart 1799, 30
      - Correspondentie met de Bataafse minister in Spanje Valkenaar over de aankoop door Maurits Jacob Lobé, consul der Bat. Rep. te Cadix van een partij koperen platen en spijkers., 31
      - Verklaring van de kapitein ter zee H. Kikkert en andere officieren der Marine, over het gebeurde op het eiland Curacao, tijdens hun verblijf aldaar, gegeven te 's Hage. 29 oktober 1800, 32
      - Drie memories, a. Memorie betrekkelijk de verdediging der kusten behoorden de Maze en missiven van de vice-admiraal De Winter.Ontbreekt.; b. Memorie van de directeur Jan Blanken Jansz. Maart 1800. Aanwezig.; c. Memorie met plan en tekening betreffende de beveiliging der haven van het Nieuwe Diep. 5 april 1804 Ontbreekt.; 33
      - Copie decreet van het Vertegenwoordigend Lichaam der Bat. Rep. betreffende overschrijving en vermeerdering der petitie voor de defensie te lande, uit de petitie van het vorige jaar, gesuppettiteerd vanwege het Agentschap van Oorlog, 25 juni 1800, 34
      - Copie request van de gewezen extraordinair luitenant ter zee Johannes Schepel aan het Uitvoerend bewind en diverse berichten daartoe betrekkelijk om te dienen ingeval dit request daartoe betrekkelijk om te dienen ingeval dit request mocht worden gesteld in handen van de agent. November 1800, 35
      - Stukken betrekkelijk de Militaire en politieke inrichting van 's lands bezittingen in de Oost en Kaap de Goede Hoop, in het Frans. 1800, 36
      - Missive en bijlagen van de substituut-fiscaal D. Deutz aan de commissaris-directeur der Marine te Amsterdam, ter zijner verdediging naar aanleiding van de resolutie van de agent van marine van 19 mei 1800., 37
      - Stukken rakende het plan van negociatie ten behoeve van het Fonds van de arme oude zeeman, volgens secreet-besluit van het Uitvoerend Bewind, van 12 januari 1801., 38
        La. CC.
      - Missive van J. Blanken Jansz. directeur der Marinesluis te Hellevoetsluis, aan de Raad der Marine 17 mei 1802 - van de commissie der sluis- en dokwerken te Hellevoetsluis aan de raden der departementen van Marine en Oorlog. 20 juni 1802, 39
        Zie ook nr. 25.
      - Secrete orders aan commanderende officieren ter reede. 16 mei 1800, 40
      - Requesten aan het comité van Marine. 1795/96, 41
        Gedeponeerd op 18 september 1804.
      - Seinen, 42
        Secrete seinen, instructies en getekende commissies voor diverse kapers.
        Seinen van verkenning tussen de Franse en Hollandse oorlogsschepen overeengekomen en gearresteerd 25 juni en 30 juli 1795
        Secrete seinen voor de kaper "de Hoop" kapitein Pieter Hoyland vastgesteld door de minister van Marine. 7 april 1808
        Secrete seinen voor de kaper, Hertog van Plaisance, kapitein Joseph Castellan, door de minister van Marine en Koloniën. Herfstmaand 1810
        Instructies voor kapiteins van kaperschepen:
        Albertus Allengs - de Meeuw, 25 januari 1809.
        J.E.D. Armandville - Constantia, 14 februari 1809.
        Pieter Jansz. Alberts - de kleine Constantia, 27 februari 1809.
        Abraham de Mieras - de Verwachting, 28 februari 1809.
        Johannes Freze - de Ondernemer, 28 februari 1809.
        Johannes Ebben - de Eerstgeboorte - 2 maart 1809.
        Ary Bakker - de Dolphijn, 13 maart 1809.
        Symen Jansse Hoffman - de David Cornelis Constantijn, 23 maart 1809.
        Anthony Tore - de Hoop, 26 maart 1809.
        Pieter Snadt - de Expediteur, 7 april 1809.
        Willem Bijl - de Zwerver, 12 april 1809.
        Hendrik Eeltjes - de Tweegebroeders, 5 mei 1809.
        Willem Metz - de Stoute, 14 mei 1809.
        Hendrik van Willigers - Vliegende visch, 26 mei 1809.
        Jan Olderman - Fortuinzoeker, 10 juli 1809.
        Cornelis van Lier - de Snelle Jager, 10 juli 1809.
        Johannes Kipken - de Hoop, 16 februari 1810.
        Hendrik Eeltjes - de Tweegebroeders, 28 april 1810.
        Hendrik Corn. Bloem - de Wieker, 18 mei 1810.
        Willem Bijl - de Waakzaamheid, 27 juni 1810.
        Hendrik Cornelis Bloem Hitz - de Zeemeeuw - 30 juni 1810.
        Douwe Cornelis Geus - le Vingeur, 1 augustus 1810.
        Claas Scholl - Entrepreneur, 3 augustus 1810.
        Albert Roel Stenbergen - Jan Bart, 14 augustus 1810.
        Harmen Sinniger - Den Arend, 14 augustus 1810.
        Joseph Castellan --, 8 september 1810.
        f. Gedrukte ingevulde commissies voor kaperkapiteins gegeven door: koning Lodewijk Napoleon voor:
        S.I. Hofman - de Vos, 10 november 1808
        Willem Bijl - de zwerver, 26 april 1809.
        prince architresorier, duc de Plaisance, gouverneur general in Holland. Joseph Cartellan - hertog van Plaisance, 13 september 1810.
        Willem Bijl - de zwerver, 2 oktober 1810.
    - Diverse stukken, 453
      - Missiven van stukken van kapitein Claris over de defensie van Hellevoetsluis. 1800, 43
      - Secrete rendez-vous voor schepen die van de vlootmachten afdwalen., 44
      - Papieren relatif de gehuurde en gearmeerde gaffelschepen. Brieven van de equipagemeesters te Rotterdam en Hellevoetsluis en anderen aan de agent van Marine; contracten tussen de agent en boekhouders van gehuurde schepen van in 's lands dienst te gebruiken tot verdediging der Zeeuwse en andere stromen, mei-augustus 1798, 45
      - Stukken wegens de kaper de Waaghals. 24 november 1796, 46
      - Nota van de kapitein ter zee J.J. Melvill, omtrent de defensie van het eiland Java, 25 juni 1807, 47
      - Correspondentie betreffence het teruggave van de aan J. van den Berg geschonken ridderorde., 48
      - Brieven van De Winter, Kikkert en Buijskens, die in geen verbalen gebracht en betrekkelijk zijn tot de expeditie naar Oost-Indië, alsmede recus wegens ontvangen instructies, februari 1807en maart 1807, 49
      - Buitgelden en prijsreglement., 50
      - Reglement op de administratie, soldij, schafting, kleding en monsteringen der Koninklijke Zeemacht. April 1805 afgetreden., 51
      - Lijsten der te debarqueren manschappen en die welke in de gardes zijn getrokken., 52
      - Diverse documenten, 53
        Scheeps- en krijgsraden gehouden aan boord van 's konings fregat Kenau Hasselaar, gecommandeerd door de kapt. ter zee J.G. Evertsz, van 3 september 1802 - 13 november 1806 met inventaris.
        procuraties gemaakt aan boord van de Kenau Hasselaar, met inventaris.
        testament van de commandant J.G. Evertsz.
      - Kopie tractaat van Fontainebleau 11 november 1807 betreffende de Vereniging van Oost-Friesland met het koninkrijk Holland enclaves Huyssen, Sevinaer, Malbourg, afstand van Vlissingen etc., 54
      - Publicatie bekend onder de naam van het Premie placaat. 10 maart 1665, 55
      - Sententie en papieren betreffende de processen tegen de luitenant F.B. Berkenhoff., 56
      - Onafgehaalde disposities van de agent voor Marine voor de gewezen kapitein in dienst der O.I.Compagnie, Gerardus Masson, met bijlagen. 24 maart 1801. voor de luit. S. Bierman 24 april 1801, voor Erst Rörich, gefungeerd hebbende als chirurgijn-majoor bij de Franse Armee, 12 augustus 1801. voor I.M. Doorenbos te Oldenboorn, 21 oktober 1801., 57
      - Remarques van de Nationale Rekenkamer betrekkelijk de liquidatie der rekeningen van de ontvanger-generaal der vuurgelden benoorden de Maze. A.H. Duyvensz voor de jaren 1799 tot ult°. juni 1806. Exh. 25 juni 1808., 58
      - Reglement van organisatie en administratie van het korps Mariniers door J.P. Warendorf. Exh. 7 oktober 1805., 59
      - Rapport van de oud-adjunct secretaris bij het ministerie der Marine J. de Jongh aan de minister van Marine en Koloniën ingevolge onder van 8 januari 1808 over de pelotage. 28 april 1809 met bijlagen (verbaal 24 juni 1809 nr. 156)., 60
    - Diverse stukken, 454
      - Brief van de coll. en kap. ter zee A. Melissen aan de raad van Marine aan boord van 's lands fregat Juno ter reede van Amboine 2 maart 1803, a
      - Brief van de kapt. A.A. Buyskes aan de raad aan boord van 's lands fregat Eendragt, Amboine 24 februari 1803, b
    - Diverse stukken, 455
      - Bestekken wegens het maken van loodsen tot magazijnen en een smederij aan het Nieuwe Diep. 1795, a
      - Bestekken wegens het maken van loodsen tot magazijnen en van een smederij te Hoorn. 1796, b
      - Papieren over de Zuiderzee en zeegaten., c
      - Papieren over 't verhandelde over de Schelde., d
      - Een pakket waarop geschreven staat van Stralen en Grovestins., e
      - Rapport der werkzaamheden en staat derzelve aan 't Nieuwe Diep, begonnen 16 juli 1795, door D. Speleveld., f
      - Verbaal van een commissie gedaan door P. Paulus, lid en J.E. van Eck, algemeen secretaris, ingevolge resolutie van het comité tot de zaken van de Marine van de 22e tot de 29e juli 1795 naar Amsterdam, Hoorn, Enkhuizen, Medemblik, Nieuwe Diep en Harlingen, 27 augustus 1795. Exh. 1 september 1795., g
      - Verbaal van een commissie naar Hellevoetsluis op last van het comité der Marine 23-27 juli 1795 (ongetekende minuut)., h
      - Concept-plan van organisatie van een vast corps zee-officieren ten dienste der Bat. Rep. (gemaakt door de vice-admiraal De Winter, remarques van de zelve). Exh. 1 juli 1796. Elucidaties betreffende dit plan. Exh. 3 juli 1796 en nog enige andere ontwerpen., k
      - Brieven van de solliciteur militair J.G.L. Sultzbergen te Amsterdam aan de kapitein ter zee I.L. Vitriarius, commanderende 's lands schip van oorlog de Broederschap, december 1795 - juli 1796, en een rekening-courant., l
      - Papieren rakende de verkoping en berging der goederen uit het verongelukt brikschip, Johanna Maria, Anna Margaretha., m
      - idem van de brikken Eelco, de Gier en 't fregat Atalante., n
      - Lias met conduite lijsten., o
      - Lijst van chirurgijns, schrijvers en stuurlieden., p
      - Bestek van aanbesteding van vivres, brand, licht en legstro voor de mariniers., q
    - Resoluties, rapporten en memories van 1798-1800 benevens orders en verdere documenten de aankoop van kanonnen betreffende, overgenomen uit de boedel van wijlen de artilleriemeester Binkes., 456-457
      - Deel 1, 456
      - Deel 2, 457
    - Diverse scheeps- en krijgsraadpapieren, 1795-1798; 458
      - Sententies, notulen en andere stukken betreffende scheepskrijgsraden gehouden aan boord van 's lands fregat Medea, gecommandeerd door de kapitein ter zee Wierts, liggende in de haven van Curacao 1793-1797, a
      - Papieren van een scheepskrijgsraad gehouden aan boord van 's lands fregat "Ceres", kapitein A. Kikkert, 19 juni 1797, liggend in de haven van Curacao., b
      - Sententies, interrogatoriën en andere papieren van scheepskrijgsraden behouden aan boord van de schepen Emberscade en Waakzaamheid 1798, gemerkt L. A tot W., c
      - Gelijke stukken van 1798 op 's lands schepen Washington en de Waakzaamheid, gemerkt A-D., d
      - Gelijke stukken van 1798 op 's lands schepen Mars, Cesberg en Admiraal de Ruiter, gemerkt A-G., e
      - Gelijke stukken van 1798 op 's lands schepen de Verwachting, de Helder., f
      - Bijlagen tot de procedures inzake van P. de Feer jr. van L. A. tot S., 1e schrijver aan boord van 's lands fregat Jager 1799, g
      - Sententie en notulen van de scheepskrijgsraad aan boord van 's lands pink van oorlog Iris, tegen Pieter Johannes Adriaan Braat, gediend hebbende als luitenant op 's lands schip van oorlog, de Admiraal Piet Hein, 30 juli 1799, h
      - Sententie en notulen als voren tegen Jacob Doorn, gediend hebbende aan boord van 's lands brik van oorlog de Kemphaan 2 augustus 1799, i
      - Minuten en der procuraties door de 1e schrijver Jan Kooi aan boord van 's lands schip van oorlog Brutus. 1800 en 1801, j
    - Rapport verbaal met bijlagen van de kapitein ter zee S.A. Overveldt, wegens alle gehoudene correspondenties gedurende zijn commando over 's lands fregatten van oorlog in de rivier van Suriname uitgebracht aan het comité tot de zaken der Marine., 14 mei 1796; 459
    - Stukken betreffende de Krijgsraad over S.B.N. Lucas., 460
      Zie ook archief Hoge Militaire Vierschaar.
    - Diverse stukken, 461
      - Memorie van I. Blanken Janz. en A.T. Detmers wegens oculaire inspectie omtrent de tegenwoordige toestand van het Brouwershavensche zeegat, met het vaarwater tussen de Springert, Hompeloort en Paardeplaat naar de zuidzijde van het eiland Goedereede en verder de rivier de Krammer op naar boven. Kopie. 20 februari 1794, a
      - Staat van 's landsschepen, werven en zeemagazijn te Vlissingen, 21 maart 1795 ingezonden door de provisionele equipagemeester te vlissingen, Johannis Pruist, aan het comité tot de zaken der Marine bij brief van 22 maart., b
      - generaal-rapport van de werkzaamheden en de staat der zaken van het Nieuwe Diep.16 juli 1795, c
      - Rapport door de luitenant-kolonel-ingenieur C.R.T. Krayenhoff, directeur der Hollandse fortificatiën, over de defensie en artificiële inundaties aan het Provinciaal Comité van Holland ter voldoening aan de resolutie van 6 april 1796, d
        Kopie toegezonden aan het comité tot de Zaken der Marine door het provinciaal comité van Holland. 2 mei 1796.
      - Voorlopig verslag van de luit. ter zee A.A. Buijskes van de diepte aan het Russische gat in het Vlie, 25 juli 1796., Rapport van het inkomen in het Vlie opgenomen op order van het comité tot de zaken van de Marine in 1796, toegezonden bij brief van de luit. ter zee A.A. Buijskes van 1 november 1796.; Schets van de peilingen en metingen dienende tot basis om een kaart van de Zuiderzee te formeren, toegezonden als voren. 5 april 1797.; Rapport over een gedane opneming van het inkomen van de Maze met peilingen, ingezonden, als voren. 11 november 1797.; Plan van metingen en peilingen dienende, tot basis der bepaling van de vaste punten tot het formeren van een kaart van de Zuiderzee ingezonden aan de agent van Marine door A.A. Buiskes, 30 mei 1798.; Rapport van A.A. Buiskes aan de agent der Marine, wegens gedane inspectie van het Amelander gat. 8 juni 1798.; e
      - Rapport van A.A. Buyskes aan het comité tot de zaken der Marine over een gedane opneming van het inkomen van Texel, met staten van gedane peilingen in het jaar 1796., f
      - Rapporten en brieven van commandanten van schepen aan het comité voor de zaken der Marine wegens het gedrag hunner equipagiën in de zeeslag van 11 oktober 1797., g
      - Extract uit het register van de decreten der Nationale Vergadering van 19 december 1797 met een brief van de zeekrijgsraad over het gedrag van de kapitein Lucas en de verdere commandanten der schepen onder deszelfs bevel in 1796 naar O.I. gedestineerd geweest., h
      - Memorie over het gebruik van gedistilleerd zeewater op de schepen ter bevordering der koophandel en ter conservatie van gezondheid en leven der zeelieden, opgesteld door de majoor F. van Bouchenroeder, ingezonden aan de Nationale Vergadering bij missive, 6 februari 1797 en nog stukken omtrent een voorstel van zekere Schotsman, zich noemde James Smith om bedorven water te zuiveren, mede in 1797., i
      - Stukken betreffende het Engelse Cartelschip de Geertruida in 1796 van de Kaap de Goede Hoop met krijgsgevangenen naar Holland gezeild, doch uit hoofde van bekomen schade te Brouwershaven binnengelopen, te Hellevoetsluis in het dok gerepareerd en aldaar opgelegd tot de voldoening der onkosten door het Engelse gouvernement., k
      - Memorie van de architect A.F. Goudriaan, aangaande een concept om vers water van de duinen bij Huisduinen door een waterleiding te brengen tot aan de haven van het Nieuwe Diep,24 maart 1798., l
      - Rapport van A.F. Goudriaan aangaande de staat van de haven van het Nieuwe Diep bij Den Helder en de reparatie, die aan derzelver werken gevorderd wordt. Maart 1798., m
      - Memorie van die commies-directeur Jacobson te Amsterdam over de organisatie. September 1798. Exh. 24 januari 1799., n
      - Rapport van de architect A.F. Goudriaan, aangaande de werken ter verbetering van de haven van het Nieuwe Diep bij Den Helder, volgens de daarvan opgegevene petitie in het jaar 1798 gemaakt of gerepareerd, benevens een verslag betreffende de tegenwoordige gesteldheid van de diepten van die haven. 20 januari 1799., o
      - Generaal tableau van de Engelse vloten, escaders en verder actueel in dienst zijnde linieschepen, zoals dezelve zich bevinden in de maand april 1799, door de luit.-generaal Daendels gezonden aan het uitvoerend bewind van 4 mei 1799. Kopie., p